臺灣苗栗地方法院刑事判決　　　　　　　　　　　　　　　九十一年度訴字第五號
　　公　訴　人　臺灣苗栗地方法院檢察署檢察官
　　被　　　告　甲○○
右列被告因毒品危害防制條例案件，經檢察官提起公訴（九十年度偵緝字第一０八號
、第一０九號、第一一０號、第一一一號），及移送併案審理（九十年度毒偵字第一
九一０號、九十一年度毒偵字第七六號），本院判決如左：
    主  文
甲○○連續施用第一級毒品，累犯，處有期徒刑捌月。又連續施用第二級毒品，累犯
，處有期徒刑伍月；第一次扣案之安非他命刮杓壹支、吸管參支，第二次扣案之安非
他命吸食器壹組，第三次扣案之安非他命空袋壹個，第四次扣案之安非他命吸食器壹
組均沒收。應執行有期徒刑壹年；第一次扣案之安非他命刮杓壹支、吸管參支，第二
次扣案之安非他命吸食器壹組，第三次扣案之安非他命空袋壹個，第四次扣案之安非
他命吸食器壹組均沒收。
    事  實
一、甲○○曾於民國（下同）八十四年四月六日，因違反麻醉藥品管理條例案件，經
    台灣新竹地方法院判處有期徒刑六月，於八十五年二月二十五日判決確定，並於
    八十六年五月九日易科罰金執行完畢；復於八十七年三月六日，因違反麻醉藥品
    管理條例案件，經本院判處有期徒刑七月，於八十七年三月二十三日判決確定，
    指揮書執畢日期為八十八年二月二十七日，已於八十八年二月十四日縮短刑期執
    行完畢。
二、甲○○又曾於八十八年八月間，因一犯施用毒品案件，經本院送觀察、勒戒後，
    認無繼續施用毒品傾向，由台灣苗栗地方法院檢察署檢察官於八十八年八月三十
    日以八十八年度偵字第三四九一號不起訴處分確定。猶不知悔改，基於施用第二
    級毒品安非他命之概括犯意，自八十九年七月間某日起，至九十年五月七日上午
    九時許止，連續在其苗栗縣頭份鎮興隆里十四鄰國泰新村一二七號住處，以將安
    非他命置於玻璃頭內，下以火燒烤吸取其產生煙霧之方式，五年內二犯非法施用
    第二級毒品安非他命多次。另基於施用第一級毒品海洛因之概括犯意，自九十年
    五月七日前四日內某時許起，至九十一年五月七日前四日內某時許止，在其上開
    住處，以將毒品海洛因摻入香煙內點燃之方式，五年內二犯非法施用第一級毒品
    海洛因多次。
三、嗣甲○○分別於左列時、地為警查獲：
（１）苗栗縣警察局竹南分局大同派出所員警，於八十九年八月二十九日下午一時四
      十分許，持台灣苗栗地方院檢察署檢察官核發之搜索票，在苗栗縣頭份鎮興隆
      里十四鄰國泰新村一二七號甲○○住處搜索，當場查獲甲○○所有供其吸食安
      非他命用之刮杓一支、吸管三支，警方並將甲○○帶回大同派出所採尿送驗，
      結果發現其尿液呈有甲基安非他命陽性反應。（九十年度毒偵字第二五九號）
      。
（２）新竹縣警察局竹東分局刑事組員警，於八十九年十月十二日下午五時十分許，
      在苗栗縣頭份鎮興隆里十四鄰國泰新村一二七號甲○○住處一樓客廳，查獲甲
      ○○所有供其吸食安非他命用之安非他命吸食器一組，警方並將甲○○帶回竹
      東分局刑事組採尿送驗，結果發現其尿液呈有甲基安非他命陽性反應。（八十
      九年度毒偵字第二三八三號、九十年度毒偵緝字第一一０號）
（３）苗栗縣警察局頭份分局警備隊員警，於八十九年十二月十七日下午四時五十分
      許，在苗栗縣頭份鎮興隆里十四鄰國泰新村一二七號甲○○住處三樓，查獲甲
      ○○所有供其吸食安非他命用之安非他命空袋一個，警方並將甲○○帶回頭份
      分局警備隊採尿送驗，結果發現其尿液呈有甲基安非他命陽性反應。（九十年
      度毒偵字第一０八號、九十年度毒偵緝字第一０九號）
（４）新竹市警察局第三分局香山派出所員警，於九十年二月六日晚上七時二十分許
      ，持台灣苗栗地方院檢察署檢察官核發之搜索票，在苗栗縣頭份鎮興隆里十四
      鄰國泰新村一二七號甲○○住處搜索，當場在甲○○房間內，查獲甲○○所有
      供其吸食安非他命用之安非他命吸食器一組，警方並將甲○○帶回香山派出所
      採尿送驗，結果發現其尿液呈有甲基安非他命陽性反應。（九十年度毒偵字第
      二四四號、九十年度毒偵緝字第一一一號）。
（５）苗栗縣警察局頭份分局員警，於九十年五月七日下午五時許，在苗栗縣頭份鎮
      興隆里十四鄰國泰新村一二七號甲○○住處，將因毒品案件通緝中之甲○○逮
      捕歸案，解送至台灣苗栗看守所觀察勒戒，經該所對其採尿送驗，結果發現其
      尿液同時呈有甲基安非他命及嗎啡陽性反應（九十年度毒偵緝字第一０八號）
      。經台灣苗栗看守所附設勒戒處所觀察、勒戒後，認甲○○有繼續施用毒品傾
      向，檢察官除依毒品危害防制條例第二十條第三項但書之規定向本院聲請強制
      戒治，並由本院於九十年五月二十九日以九十年度毒聲字第六四八號裁定，將
      甲○○送台灣台中戒治所，施以強制戒治一年外，並提起本件公訴。
四、甲○○嗣於九十年十月三十日停止強制戒治出所，台灣苗栗地方法院檢察署觀護
    人，為執行保護管束，先於九十年十一月十六日對其採尿送驗，結果發現其尿液
    呈有甲基安非他命陽性反應；續於九十年十二月二十七日，再對其採尿送驗，結
    果發現其尿液仍呈有甲基安非他命陽性反應。台灣苗栗地方法院檢察署檢察官乃
    向本院聲請撤銷甲○○之停止戒治，甲○○並於九十一年五月三十日，再度入台
    灣台中戒治所繼續執行強制戒治。
五、甲○○經本院合法傳喚拒不到庭，乃命苗栗縣警察局頭份分局於九十一年五月九
    日晚上九時十分許，在苗栗縣頭份鎮○○路一一０一巷口，將甲○○拘提到案，
    警方並對甲○○採尿送驗，結果發現其尿液同時呈有甲基安非他命及嗎啡陽性反
    應。
六、案經新竹縣警察局竹東分局、新竹市警察局第三分局、苗栗縣警察局竹南分局、
    苗栗縣警察局頭份分局分別報請台灣苗栗地方法院檢察署檢察官偵查起訴，及由
    同署檢察官二次自動檢舉後移送併案審理。
    理  由
一、右揭事實，業據被告甲○○於本院審理時坦承不諱，而其尿液經八次採集送請檢
    驗結果，第一次尿液呈有甲基安非他命陽性反應，有苗栗縣警察局竹南分局偵
    辦煙毒麻藥案件尿液鑑驗代碼對照表、苗栗縣衛生局八十九年九月八日八九衛六
    字第八九一三二六三號煙毒尿液檢驗成績書影本各乙紙在卷足稽（九十年度毒偵
    字第二五九號），第二次尿液呈有甲基安非他命陽性反應，有新竹縣衛生局八
    十九年十月二十日竹縣衛六字第八九一七三四號尿液檢驗單、人名對照表等影本
    各乙紙在卷足參（八十九年度毒偵字第二三八三號、九十年度毒偵緝字第一一０
    號），第三次尿液呈有甲基安非他命陽性反應，有苗栗縣警察局頭份分局偵辦
    違反毒品危害防制條例案件嫌疑人尿液檢體編號登記簿對照表、苗栗縣衛生局九
    十年一月二日八九衛六字第八九二０五六０號煙毒尿液檢驗成績書等影本各乙紙
    在卷可稽（九十年度毒偵字第一０八號、九十年度毒偵緝字第一０九號），第
    四次尿液呈有甲基安非他命陽性反應，有新竹市警察局辦理煙毒、麻醉藥品案尿
    液送驗受檢人真實姓名代號對照表暨送驗登記簿、新竹市衛生局不法藥物尿液初
  步篩檢報告書等影本各乙紙在卷足稽（九十年度毒偵字第二四四號、九十年度毒
    偵緝字第一一一號），第五次尿液呈有甲基安非他命及嗎啡陽性反應，有台灣
    苗栗看守所受觀察勒戒人尿檢體送驗名冊影本乙紙（九十年度毒偵緝字第一０八
    號），第六次尿液呈有甲基安非他命陽性反應，有台灣苗栗地方法院檢察署受
    保護管束人（被告）尿液檢體監管紀錄表、中山醫學大學附設醫院藥物濫用檢測
    中心檢驗報告各乙份在卷足稽（九十年度毒偵字第一九一０號），第七次尿液
    呈有甲基安非他命陽性反應，有台灣苗栗地方法院檢察署受保護管束人（被告）
    尿液檢體監管紀錄表、中山醫學大學附設醫院藥物濫用檢測中心檢驗報告各乙份
    在卷足稽（九十一年度毒偵字第七六號），第八次尿液同時呈有甲基安非他命
    及嗎啡陽性反應，有苗栗縣警察局頭份分局偵辦違反毒品危害防制條例案件嫌疑
    人尿液檢體編號登記簿對照表、苗栗縣衛生局九十一年五月二十四日九十一年衛
    檢字第九一０八六九號煙毒尿液檢驗成績書等影本各乙紙在卷可稽。此外復有第
    一次扣案之安非他命刮杓一支、吸管三支，第二次扣案之安非他命吸食器一組，
    第三次扣案之安非他命空袋一個，第四次扣案之安非他命吸食器一組足資佐證，
    是被告甲○○自白其有施用毒品，應堪信為真實。
二、又被告甲○○曾於八十八年八月間，因一犯施用毒品案件，經本院送觀察、勒戒
    後，認無繼續施用毒品傾向，由台灣苗栗地方法院檢察署檢察官於八十八年八月
    三十日以八十八年度偵字第三四九一號不起訴處分確定，此次二犯本件施用毒品
    案，經本院裁定將被告甲○○送至台灣苗栗看守所附設勒戒處所觀察、勒戒後，
    ，認其有繼續施用毒品傾向，檢察官除依毒品危害防制條例第二十條第三項但書
    之規定向本院聲請強制戒治，並由本院於九十年五月二十九日以九十年度毒聲字
    第六四八號裁定，將被告甲○○送台灣台中戒治所，施以強制戒治一年外，並提
    起本件公訴，此分別有台灣苗栗地方法院檢察署檢察官八十八年八月三十日八十
    八年度偵字第三四九一號不起訴處分書影本乙件、本院九十年度毒聲字第二０二
    號刑事裁定正本乙件、本院九十年度毒聲字第六四八號刑事裁定正本乙件、台灣
    苗栗看守所附設勒戒處所出具之有無繼續施用毒品傾向評估標準紀錄表、有無繼
    續施用毒品傾向證明書、台灣苗栗地方法院檢察署刑案資料查註紀錄表、台灣高
    等法院被告全國前案紀錄表、台灣高等法院檢察署刑案紀錄簡覆表等在卷足參。
    事證明確，被告甲○○五年內二犯施用毒品之犯行，洵堪認定。
三、核被告甲○○所為，係犯毒品危害防制條例第十條第一項之施用第一級毒品罪、
    同條第二項之施用第二級毒品罪。其非法持有海洛因、安非他命之低度行為，應
    分別為施用之高度行為所吸收，均不另論罪。被告甲○○先後多次施用第一級毒
    品海洛因、第二級毒品安非他命之行為，時間緊接，所犯罪名之構成要件相同，
    顯係分別基於概括之犯意而為，應依連續犯之規定各論以一罪，並均依法加重其
    刑。查被告甲○○曾於八十四年四月六日，因違反麻醉藥品管理條例案件，經台
    灣新竹地方法院判處有期徒刑六月，於八十五年二月二十五日判決確定，並於八
    十六年五月九日易科罰金執行完畢；復於八十七年三月六日，因違反麻醉藥品管
    理條例案件，經本院判處有期徒刑七月，於八十七年三月二十三日判決確定，指
    揮書執畢日期為八十八年二月二十七日，已於八十八年二月十四日縮短刑期執行
    完畢，有上述前科表在卷足參，其於有期徒刑執行完畢後，五年內再犯本件有期
    徒刑以上刑之罪，為累犯，應依刑法第四十七條之規定，遞加重其刑。被告甲○
    ○所犯上開二罪，犯意各別，行為互殊，應分論併罰。爰審酌被告甲○○一再非
    法施用毒品，理應重罰，惟念其所犯僅係戕害個人身心健康，對社會治安影響非
    重，及犯後坦承犯行等一切情狀，分別量處如主文所示之刑，並定其應執行之刑
    ，以資懲儆。
四、至第一次扣案之安非他命刮杓一支、吸管三支，第二次扣案之安非他命吸食器一
    組，第三次扣案之安非他命空袋一個，第四次扣案之安非他命吸食器一組，均係
    被告甲○○所有，供其施用安非他命犯罪所用之物，已據其自承在卷，應依刑法
    第三十八條第一項第二款之規定，予以宣告沒收。
五、台灣苗栗地方法院檢察署檢察官，就被告甲○○分別於九十年十一月十六日、九
    十年十二月二十七日，經該署觀護人室二次採尿送驗，發現其尿液均呈有甲基安
    非他命陽性反應，而分別以該署九十年度毒偵字第一九一０號、九十一年度毒偵
    字第七六號，移送本院併案審理，因移送併案部分，與起訴被告甲○○連續施用
    第二級毒品安非他命部分，有連續犯之裁判上一罪關係，本院自應一併予以審理
    ，附此敘明。
六、被告甲○○於本院審理時供稱：其最後一次施用第一級毒品海洛因日期，係在九
    十一年五月七日前四日內某時，最後一次施用第二級毒品安非他命日期，係於九
    十年五月七日上午九時許等語，並有上述苗栗縣衛生局煙毒尿液檢驗成績書影本
    乙紙在卷可稽，此部分犯行，檢察官雖尚未併案審理，然因與其他施用毒品部分
    ，亦有連續犯之裁判上一罪關係，本院自應併予審理。
據上論斷，應依刑事訴訟法第二百九十九條第一項前段，毒品危害防制條例第十條第
一項、第二項、第十八條第一項前段，刑法第十一條前段、第五十六條、第四十七條
、第五十一條第五款、第三十八條第一項第二款，判決如主文。
本案經檢察官黃智勇到庭執行職務。
中      華      民      國      九十一      年      八      月    六    日
                              臺灣苗栗地方法院刑事第一庭
                                      法  官  柳  章  峰
右正本證明與原本無異。
如不服本判決，應於判決送達後十日內向本院提出上訴狀( 應附繕本 )。
                                      書記官  歐  明  秀
中      華      民      國      九十一      年      八      月    六    日
毒品危害防制條例第十條
施用第一級毒品者，處六月以上五年以下有期徒刑。
施用第二級毒品者，處三年以下有期徒刑。
